【裁判字號】    99,交聲,538
【裁判日期】    990524
【裁判案由】    聲明異議
【裁判全文】
臺灣臺南地方法院交通事件裁定         99年度交聲字第538號
移送機關    交通部公路總局嘉義區監理所臺南監理站
異議人即
受處分人    甲○○
上列異議人即受處分人因違反道路交通管理處罰條例案件，對於
交通部公路總局嘉義區監理所臺南監理站民國99年4月7日所為之
裁決處分（處分案號：嘉監南字第裁74-ZDC122055號）聲明異議
，本院裁定如下：
    主    文
異議駁回。
    理  由
一、原處分意旨略以：異議人即受處分人甲○○（下稱異議人）
    駕駛其所有之車牌號碼9638-NR號自用一般小客車，於民國
    99年1月27日7時47分許，行經國道一號北上316公里處時，
    因未依標線指示行車，經內政部警察署國道公路警察局第四
    警察隊新市分隊（下稱舉發機關）警員逕行製單舉發，嗣經
    移送機關即交通部公路總局嘉義區監理所臺南監理站（下稱
    原處分機關）以其違規事證明確，依道路交通管理處罰條例
    第33條第1項第13款、第63條第1項第1款（原處分漏載第1款
    ）及違反道路交通管理事件統一裁罰基準表之規定，裁處新
    臺幣（下同）3,000元，並記違規點數1點等語。
二、本件異議意旨略以：因臨時下交流道及塞車，為此聲明異議
    ，請求撤銷原處分等語。
三、按汽車行駛於高速公路、快速公路或設站管制之道路，不遵
    使用限制、禁止、行車管制及管理事項之管制規則而有未依
    標誌、標線、號誌指示行車者，處汽車駕駛人3,000元以上
    6,000元以下罰鍰，並記違規點數1點，道路交通管理處罰條
    例第33條第1項第13款、第63條第1項第1款分別定有明文。
    次按雙白實線設於路段中，用以分隔同向車道，並禁止變換
    車道；槽化線，用以引導車輛駕駛人循指示之路線行駛，並
    禁止跨越，道路交通標誌標線號誌設置規則第149條第1項第
    1款第7目、第171條第1項亦分別規定甚明。
四、經查：
  (一)異議人駕駛其所有之車牌號碼9638-NR號自用一般小客車，
    於99年1月27日7時47分許，行經國道一號北上316公里處時
    ，欲進入交流道，未先變換至出口專用道依序進入，行駛其
    他車道至匝道口跨越槽化線插入連貫車陣進入交流道之違規
    行為，經舉發機關警員逕行製單舉發，嗣經原處分機關依法
    裁處如上所述裁罰之事實，有內政部警政署國道公路警察局
    99年2月10日公警局交字第ZDC122055號舉發違反道路交通管
    理事件通知單及原處分機關99年4月7日嘉監南字第裁74-ZDC
    122055號裁決書各1份、違規採證照片1幀附卷可稽，且為異
    議人所不爭執，是異議人之上開違規行為，已可認定。
  (二)至異議人辯稱其係因臨時下交流道以及塞車緣故而違規云云
    ，經查：
    1.按汽車駛離高速公路主線車道擬進入交流道時，應先駛入
      外側車道，再循減速車道逐漸降低速率行駛之，此為高速
      公路及快速公路交通管制規則第18條所明定，且高速公路
      於各入出口匝道均劃有槽化線，藉以區○○○○道與匝道
      之往來車流，以免駕駛人相互爭道而發生壅塞情形，自不
      得任意跨越行駛，此亦為一般行駛於高速公路之汽車駕駛
      人所當知悉，且一旦車道發生壅塞，汽車駕駛人欲進入匝
      道、駛離高速公路時，自應提前變換車道，而不得於接近
      出口處始強行變換車道，以免致本人及其他用路人於危險
      。
    2.上開關於進入交流道之規定乃係避免己車及其他用路人之
      安全所設，因此，如已過入出口匝道，自不得復因臨時欲
      下交流道而以跨越該槽化線駛入入出口匝道，如此駕駛之
      行為勢必造成危險，是異議人辯稱其係因臨時下交流道而
      違規云云，自不得資為免罰之正當事由。
    3.另觀之本件違規採證照片所示，本件上開時、地之高速公
      路出口匝道縱有塞車情形，然其他車輛既能順利自主車道
      切換至匝道，而僅異議人所駕車輛，不預先行駛外側車道
      ，循序匯入減速車道，竟行駛至匝道口槽化線前，跨越該
      槽化線，足見異議人駕駛車輛於上開時、地確有不依交通
      標線之指示，跨越槽化線行駛之違規行為，甚為明確，是
      異議人辯稱其係因塞車緣故而違規云云，尚不得執此冀為
      免罰之正當事由。
  (三)綜上所述，異議人於前揭時、地，駕駛自用小客車行駛高速
    公路，未依交通標線之指示，跨越槽化線之違規事實，應堪
    認定。則原處分機關依道路交通管理處罰條例第33條第1項
    第13款、第63條第1項第1款（原處分漏載第1項）及違反道
    路交通管理事件統一裁罰基準表之相關內容之規定，裁處異
    議人罰鍰3,000元，並記違規點數1點之處分，核無不當，本
    件異議人之異議為無理由，應予駁回。
五、據上論斷，應依道路交通管理處罰條例第87條第2項、道路
    交通案件處理辦法第19條，裁定如主文。
中    華    民    國    99    年    5     月    24    日
                      交通法庭  法  官  張家瑛
以上正本證明與原本無異。
如不服本裁定，應於收受送達後5日內向本院提出抗告狀。（應
附繕本）
                                書記官  李淑惠
中    華    民    國    99    年    5     月    25    日

司法院資訊處製作；財團法人民間司法改革基金會備份。
